# 请教陈老师，实习生工资的核算问题？

提问人：槿思成 时间：2016-10-18 00:57:21
请教陈老师： 企业招的实习生，未签订劳动合同，可能实习期就几个月，这部分的工资支出，需要经过应付职工薪酬核算吗？
查看了准则，这个是否属于未签订劳动合同，但属于企业正式任命的范围呢，或者在企业的计划和控制下，虽未与企业订立劳动合同或未由其正式任命，但向企业所提供服务与职工所提供服务类似的人员？对于“企业的计划和控制下”以及“企业正式任命”这个在实务中应该如何把握其所规范的范围，感谢老师！

回答人：chenyiwei
对于外派劳务人员（也包括此处的实习生，下同）相关费用，企业应根据是否具备对这些劳务人员的工作分配、业绩考核和报酬决定、奖惩、辞退等实质性的管理权力，这些人员所从事的工作内容与本企业正式职工是否存在实质性差异等因素，分析这些劳务人员在经济实质上是否属于《企业会计准则第 9 号——职工薪酬》所定义的“职工”。如果属于“职工”的，则其报酬（扣除可以明确识别和确定的工具使用费、劳务派遣机构管理费等不属于劳动报酬的部分）属于职工薪酬的范畴，作为短期职工薪酬进行核算。但是即使这些人在会计意义上属于本企业的“职工”，其相关薪酬费用也是在“应付职工薪酬”科目下单独设置“劳务派遣人员费用”或类似明细科目进行核算，不纳入工资总额统计，不作为计提职工福利费、工会经费和职工教育经费的基数。

提问人：槿思成 时间：2016-10-18 09:28:13
陈老师，您好，我查了一下税务法规，在满足条件下，应该是可以计入基数的呢。 按照国家税务总局公告 2012 年 15 号规定： 一、关于季节工、临时工等费用税前扣除问题 　　企业因雇用季节工、临时工、实习生、返聘离退休人员以及接受外部劳务派遣用工所实际发生的费用，应区分为工资薪金支出和职工福利费支出，并按《企业所得税法》规定在企业所得税前扣除。其中属于工资薪金支出的，准予计入企业工资薪金总额的基数，作为计算其他各项相关费用扣除的依据。
那这样的话，就应该计入应付职工薪酬-工资中核算了呢？

回答人：chenyiwei
税务和会计还是两个不同的体系，税务上允许将这部分劳务人员费用计入相关支出税前扣除的基数，不表明会计上可以将这些劳务派遣人员的相关费用计入应付工资核算。

提问人：槿思成 时间：2016-10-19 22:00:28
请教陈老师，税法与会计的口径解释，老师您看是因为如下原因吗？ 1 、根据《企业会计准则第 9 号——职工薪酬》应用指南规定：
(1）职工工资、奖金、津贴和补贴，是指企业按照构成工资总额的计时工资、计件工资、支付给职工的超额劳动报酬等的劳动报酬，为了补偿职工特殊或额外的劳动消耗和因其他特殊原因支付给职工的津贴，以及为了保证职工工资水平不受物价影响支付给职工的物价补贴等。 这边的规定职工，是否指与企业建立劳动合同关系的对象。
2 、按照国家税务总局公告 2012 年 15 号规定： 一、关于季节工、临时工等费用税前扣除问题 　　企业因雇用季节工、临时工、实习生、返聘离退休人员以及接受外部劳务派遣用工所实际发生的费用，应区分为工资薪金支出和职工福利费支出，并按《企业所得税法》规定在企业所得税前扣除。其中属于工资薪金支出的，准予计入企业工资薪金总额的基数，作为计算其他各项相关费用扣除的依据。 这边实际上突破了劳动合同关系，这边扩展至实际上与企业存在雇佣关系的员工。
3 、综合分析 基于法律的不同关系，以及税法与会计两个体系的规范不同。会计上的处理，计提的标准应以会计的工资总额，参照税法的扣除标准，并且计提是一项会计估计；企业所得税法中根据实际发生的费用，按照所得税法相关扣除标准，纳税调整。
感谢老师

回答人：chenyiwei
可以这样理解。